【裁判字號】    97,訴,1660
【裁判日期】    971231
【裁判案由】    給付借款
【裁判全文】
臺灣臺南地方法院民事判決              97年度訴字第1660號
原      告    京城商業銀行股份有限公司
法定代理人    丁○○
訴訟代理人    乙○○
被      告    丙○○
兼訴訟代理人  甲○○
上列當事人間請求給付借款事件，經本院於民國97年12月25日言
詞辯論終結，判決如下：
    主  文
被告應連帶給付原告新台幣壹佰柒拾肆萬肆仟伍佰壹拾壹元，及
自民國97年9月8日起至清償日止，按週年利率百分之五點一五計
算之利息，並自民國九十七年十月九日起至清償日止，逾期在六
個月以內者，按上開利率百分之十，超過六個月者，按上開利率
百分之二十計付違約金。
訴訟費用新臺幣壹萬捌仟參佰貳拾伍元由被告連帶負擔。
本判決於原告以新臺幣伍拾捌萬元為被告供擔保後，得假執行。
    事實及理由
一、原告起訴主張：被告甲○○、丙○○為共同借款於民國96年
    2月8日向原告借款新臺幣（下同） 2,000,000元，約定借款
    期間96年2月8日至 106年2月8日止，按月攤還本息，利率按
    原告指數型房貸利率加碼年息百分之2.41機動計算，如未按
    月繳付，即喪失期限利益，全部債務視為到期，應立即全部
    償還，且自逾期之日起，逾期在六個月以內者，按上開利率
    百分之十，逾期超過六個月者，按上開利率百分之二十加計
    違約金，並簽立房屋貸款契約書作為借款憑據。詎被告自97
    年10月8日起違約未履行，本金尚欠1,744,511元未償還，迭
    經催討均無所獲，依前述約定，已喪失期限利益，全部債務
    視為到期，應負連帶給付之責任（原告指數房貸利率於97年
    8月26日調整為年息2.74%，2.74%＋2.41%＝5.15 %，故訴之
    聲明所請求之利率為 5.15%），爰依消費借貸之法律關係提
    起本訴等語，並聲明：被告應連帶給付原告 1,744,511元，
    及自97年9月8日起至清償日止，按年息百分之5.15計算之利
    息，並自97年10月 9日起至清償日止，逾期在六個月以內者
    ，按上開利率百分之十，逾期超過六個月者，按上開利率百
    分之二十計算之違約金。
三、經查，原告主張之上開事實，業據其提出房屋貸款契約書、
    撥款暨轉帳收入傳票、指數房貸利率變動表、放款繳納明細
    等件為證，核與原告上揭所述相符，被告對於積欠上開借款
    未清償乙節亦不爭執，本院綜合上開證據調查結果，自堪信
    原告之上開主張為真實。
四、被告雖辯稱：依契約之約定，逾期在三個月，利率加一碼，
    逾期六個月者，利率再加一碼，足見本件有六個月寬限期之
    約定，而被告僅欠繳二期，原告竟未遵守上開寬限期之約定
    云云。惟觀諸兩造不爭執之房屋貸款契約書並無寬限期間之
    約定，被告所辯寬限期之約定，顯屬無據。又查，依上述房
    屋貸款契約第貳章通則條款第 1條期限利益喪失條款之約定
    ，其中第1款：「債務人任何一宗債務不依約清償本金時」
    ；第 9款：「任何一宗債務不依約付息時，債務視為全部到
    期」，而被告自97年10月 8日起即違約未履行，則依前述約
    定，被告自已喪失期限利益，是原告訴請被告連帶清償所欠
    借款，於法亦無不合，被告執此抗辯，自非可採。
五、從而，原告本於消費借貸之法律關係，請求被告連帶清償原
    告 1,744,511元，及自97年9月8日起至清償日止，按年息百
    分之5.15計算之利息，並自97年10月9日起至清償日止，逾
    期在六個月以內者，按上開利率百分之十，逾期超過六個月
    者，按上開利率百分之二十計算之違約金，為有理由，應予
    准許。
六、末按法院為終局判決時，應依職權為訴訟費用之裁判，民事
    訴訟法第87條第1項定有明文，參酌同法第91條第1項規定法
    院未於訴訟費用之裁判確定其費用額者，例外第一審受訴法
    院於該裁判有執行力後，始依聲請以裁定確定之立法意旨，
    本院應於本件判決時，一併確定兩造應負擔之訴訟費用額。
    。查本件訴訟費用計有裁判費18,325元，核其訴訟費用額為
    18,325元，爰依職權確定上開訴訟費用由敗訴之被告連帶負
    擔。
七、原告陳明願供擔保以代釋明聲請宣告假執行，核無不合，爰
    酌定相當擔保金額，准予宣告假執行。
八、據上論結，本件原告之訴為有理由，依民事訴訟法第85條第
    2項、第87條第1項、第390條第2項，判決如主文。
中    華    民    國    97    年    12    月    31    日
                          民事第一庭  法  官  蔡美美
以上正本係照原本作成。
如對本判決上訴，須於判決送達後20日內向本院提出上訴狀。
中    華    民    國    97    年    12    月    31    日
                                      書記官  謝明達


司法院資訊處製作；財團法人民間司法改革基金會備份。
